# 请教陈版如下情况是否需要认定为股份支付？

提问人：milifish 时间：2022-12-05 12:18:16
基本情况：
1 、A公司 2020 年通过股权换股权的方式收购了B公司100%股权，B公司股东C自然人通过该方式获得A公司10%股权，C自然人入股A公司价格为 5 元/股，假设该价格为当时A公司的公允价格；
2 、 2022 年 12 月，由于B公司经营不善（实际一直由C进行管理经营），净资产变成负数，A公司拟以 1 元将B公司100%股权卖回给C自然人，同时C将持有的A公司7%股权以 1 元价格卖回给A公司实控人，交易结束后，C自然人仍持有A公司3%的股权；
3 、假设 2022 年 12 月A公司的公允价格为 10 元/股；
请问陈版，上述情况下A公司出售B公司及A公司实控人回购C所持股份如何进行会计处理？C自然人仍持有的A公司3%股权是否需要确认股份支付？

回答人：chenyiwei
该交易如果各步骤（包括B公司股东C自然人通过换股方式获得A公司10%股权）均以各标的股权在交易日的公允价值作价，则不涉及股份支付。上述情况下A公司出售B公司按处置子公司并丧失控制权处理。